臺北高等行政法院裁定  
110年度交上字第268號
上  訴  人  葉淑芬                                     
被上 訴 人  新北市政府交通事件裁決處
代  表  人  李忠台            
上列當事人間因交通裁決事件，上訴人對於中華民國110年7月9
日臺灣新北地方法院110年度交字第31號行政訴訟判決，提起上
訴，本院裁定如下：
　　主  文
上訴駁回。
上訴審訴訟費用新臺幣柒佰伍拾元由上訴人負擔。
　　理  由
一、按對於交通裁決事件之判決提起上訴，非以其違背法令為理
    由，不得為之，行政訴訟法第237條之9第2項準用第235條第
    2項規定甚明。又依同法第237條之9第2項準用第236條之2第
    3項、第243條第1項規定，判決不適用法規或適用不當者，
    為違背法令；而判決有第243條第2項所列各款情形之一者，
    為當然違背法令。
二、是當事人對於地方法院交通裁決事件之判決上訴，如依行政
    訴訟法第237條之9第2項準用第236條之2第3項、第243條第1
    項規定，以判決有不適用法規或適用不當為理由時，其上訴
    狀或理由書應表明原判決所違背之法令及其具體內容；若係
    成文法以外之法則，應揭示該法則之旨趣，倘為司法院解釋
    ，則為揭示該解釋之字號或其內容。如以行政訴訟法第237
    條之9第2項準用第236條之2第3項、第243條第2項所列各款
    情形為理由時，其上訴狀或理由書，應揭示合於該條項各款
    之事實。上訴狀或理由書如未依此項方法表明者，即難認為
    已對交通裁決事件之判決之違背法令有具體之指摘，其上訴
    自難認為合法。　　
三、本件上訴人駕駛其所有車號000-0000號自用小客車，於民國
    109年9月18日15時3分許，在新北市樹林區中山路1段108巷
    口處違規停車，經新北市政府警察局樹林分局(下稱舉發機
    關)執勤員警目睹前往攔查上訴人，惟上訴人拒絕接受稽查
    ，逕自駕車離去現場，員警旋即趨車追蹤取締，並在同市區
    育英街與復興路口予以攔停，因認上訴人有「違規停車，經
    警方要求熄火下車不聽從而逃逸」之違規行為，當場填製新
    北警交字第C16509206號舉發違反道路交通管理事件通知單
    予以舉發。上訴人向被上訴人提出申訴，經舉發機關函復被
    上訴人違規屬實，被上訴人乃依道路交通管理處罰條例第60
    條第1項等規定，以109年12月10日新北裁催字第48-C165092
    06號違反道路交通管理事件裁決書(下稱109年12月10日裁決
    )，裁處上訴人罰鍰新臺幣(下同)2萬元，並吊扣駕駛執照6
    個月。上訴人不服，向臺灣新北地方法院(下稱原審)訴請撤
    銷，經原審函請被上訴人重新審查，被上訴人發現109年12
    月10日裁決之處罰主文欄所載關於駕駛執照逾期未繳，則吊
    扣期間加倍、吊銷及逕行註銷部分之加重處分有無效之情形
    ，被上訴人為排除109年12月10日裁決之瑕疵，乃重以110年
    5月27日新北裁催字第48-C16509206號違反道路交通管理事
    件裁決書(下稱原處分)，裁處上訴人罰鍰2萬元，並吊扣駕
    駛執照6個月，經原審以110年7月9日110年度交字第31號行
    政訴訟判決駁回(下稱原判決)，上訴人不服，提起本件上訴
    ，主張略以：因疫情及景氣不佳，上訴人無固定薪資，每月
    還要負擔房屋貸款，無力一次繳清罰鍰，請同意讓上訴人分
    4個月繳清，又上訴人從事送貨工作，若吊扣上訴人之駕駛
    執照，將使上訴人無以維生，請撤銷原處分吊扣駕駛執照6
    個月部分等語。核其上訴意旨，並未具體說明原判決違背法
    令之理由。其所執上開主張，無非係就原處分應如何執行及
    執行對其有何不利之陳述，而非具體表明合於不適用法規、
    適用法規不當、或行政訴訟法第243條第2項所列各款之事實
    ，難認對原判決之如何違背法令已有具體之指摘。依前開規
    定及說明，應認其上訴為不合法，應予駁回。　　
四、結論：本件上訴為不合法。依行政訴訟法第237條之8第1項
    、第237條之9第2項、第236條之2第3項、第249條第1項前段
    、第104條，民事訴訟法第95條、第78條，裁定如主文。
中　　華　　民　　國　　111 　年　　10　　月　　28　　日
                      臺北高等行政法院第四庭
                                審判長法  官  蘇嫊娟
                                      法  官  魏式瑜
                                      法  官  劉正偉
上為正本係照原本作成。
不得抗告。
中　　華　　民　　國　　111 　年　　10　　月　　28　　日
                                      書記官　陳又慈